【裁判字號】    88,上易,2921
【裁判日期】    890105
【裁判案由】    贓物
【裁判全文】
臺灣高等法院臺中分院刑事判決                  八十八年度上易字第二九二一號
    上  訴  人
    即  被  告  甲○○
右上訴人因贓物案件，不服台灣台中地方法院八十八年度易字第二四八九號，中華民
國八十八年九月廿一日第一審判決（起訴案號：台灣台中地方法院檢察署八十八年度
偵字第一五二二四號），提起上訴，本院判決如左：
    主      文
上訴駁回。
甲○○緩刑伍年。
    事實及理由
一、本案經本院審理結果，認第一審判決認事用法及量刑均無不當，應予維持，並引
    用第一審判決書記載之事實、證據及理由（如附件） 。
二、上訴人即被告甲○○（下稱被告）在本院未提出其他有利之證據及辯解，其上訴
    無理由，應予駁回。
三、查被告雖曾於民國（下同）七十六年間犯賭博罪，經原審法院判處有期徒刑四月
    ，併科罰金一萬元，有期徒刑如易科罰金，以三十元折算一日，罰金如易服勞役
    ，以六個月之日數比例折算一日確定，惟已於七十六年四月廿八日執行完畢，有
    本院被告全國前案紀錄表在卷可稽，距犯本件之罪已逾五年以上，其年事已高，
    且罹心臟衰竭、心絞痛、心律不正、肺氣腫等疾病，有診斷證明書二紙在卷可稽
    ，其經此次偵審教訓，應知警惕諒無再犯之虞，本院認所宣告之刑，以暫不執行
    為適當，併諭知緩刑伍年，以勵自新。
據上論斷，應依刑事訴訟法第三百七十三條、第三百六十八條，刑法第七十四條第二
款，判決如主文。
本案經檢察官丁○○到庭執行職務。
中      華      民      國     八十九     年      一      月     五     日
                                   臺灣高等法院臺中分院刑事第三庭
                                         審判長法  官  方  艤  駐
                                               法  官  吳  信  銘
                                               法  官  王  德  麟
右正本證明與原本無異。
不得上訴。
                                               書記官  林  振  甫
中      華      民      國     八十九     年      一      月     六     日
                                                                        Ｖ
臺灣臺中地方法院刑事判決       八十八年度易字第二四八九號
    公  訴  人  臺灣臺中地方法院檢察署檢察官
    被      告  蔡榮峰  男  二十八歲（民國○○○年○○月○日生）
                        住臺中市○區○○路一段十七巷二弄十一號
                        身分證統一編號：Ｚ000000000號
    被      告  許俊雄  男  二十七歲（民國○○○年○月○○○日生）
                        住臺中市○區○○○路一段五八號
                        身分證統一編號：Ｚ000000000號
    被      告  甲○○  男  六十歲（民國○○○年○月○○日生）
                        住臺中市○區○○街一二Ｏ巷二十號二樓
                        身分證統一編號：Ｚ000000000號
右列被告等因竊盜等案件，經檢察官提起公訴（八十八年度偵字第一五二二四號），
本院判決如左：
    主  文
蔡榮峰共同連續於夜間侵入住宅竊盜，累犯，處有期徒刑壹年貳月。
許俊雄共同連續於夜間侵入住宅竊盜，處有期徒刑壹年。
甲○○連續故買贓物，處有期徒刑捌月。
    事  實
一、蔡榮峰於民國八十二年間因肅清煙毒條例案件，經法院判處有期徒刑三年確定，
    於八十五年四月二十八日執行完畢，復於八十六年間因同條例案件，經法院判處
    有期徒刑三年一月確定，甫於八十七年十二月七日假釋出獄，現仍在假釋期間，
    詎猶不知悛悔警惕，復夥同許俊雄共同意圖為自己不法之所有，並基於概括犯意
    ，於（一）八十八年五月初某日下午一時許，在臺中市○○○路三六九號福人居
    工地，竊取丙○○所有之ＢＯＳＣＨ牌一一二一二ＶＳＰ型震動電鑽一支；（二
    ）同年六月十日凌晨一時許，利用臺中市○○○街一一九號己○○住處大門未關
    之際，侵入該處，竊取己○○所有之ＯＩＴ牌砂輪切割機一台、ＪＯＨＮＳ  Ｗ
    ＥＬＬ牌充電電鑽二支、ＭＡＣ牌割草機一台、ＭＡＫＩＴＡ牌小型電動打壁機
    一台、無品牌大型電動打壁機一台、ＤＡＫＮ牌及毅鴻牌氣動打釘槍各一支；（
    三）同年六月十八日上午九時許，在臺中市○區○○○街一四五號前，徒手破壞
    車號ＳＬ－四四ＯＯ號自用箱型車後車箱門鎖（毀損部分未據告訴），竊取車內
    戊○○所有之日立牌電動鑿子一支；（四）同年六月十九日下午二時許，在臺中
    市○○路與民權路口某自用小貨車上，竊取不詳姓名人所有之電鑽一支；（五）
    同年六月二十一日下午二時許，在臺中市○○○路與公益路口，徒手破壞車號Ｑ
    Ｐ－四三九Ｏ號箱型車門鎖（毀損部分未據告訴），竊取車內乙○○所有之ＨＩ
    ＴＡＣＨ牌二四五型、ＤＥＬＴＡ牌Ｋ九九Ｏ一型及ＭＡＫＩＴＡ牌Ｏ三六八二
    六Ｅ型切割機各一支、編號七Ｏ八號、七一一號鋼釘槍各一支，得手後均據為己
    有，嗣機出售。甲○○明知前開物品係蔡榮峰、許俊雄竊得之贓物，竟基於故買
    贓物之概括犯意，先於八十八年六月十九日下午某時，在臺中市○○街與三民路
    口，以一千元之代價，向渠等購買前開犯罪事實（四）之電鑽一支；次於同年六
    月二十一日下午四時許，在臺中市○村路○○○街口，以三百元至一千元不等之
    價格，向渠等購買前開犯罪事實（一）、（二）、（三）及（五）所竊得之物品
    ，嗣因蔡榮峰、許俊雄將所竊得之物品搬上甲○○所有之車號ＨＸ－七四七六號
    自用小貨車上時為警當場查獲，並扣得犯罪事實（一）、（二）、（三）及（五
    ）所示之物品，因而知悉上情。
二、案經臺中市警察局第一分局報告臺灣臺中地方法院檢察署檢察官偵查起訴。
    理  由
一、訊據被告蔡榮峰、許俊雄坦承於右揭時、地竊取犯罪事實欄（四）、（五）所示
    之物品，惟矢口否認犯罪事實欄（一）至（三）之犯行，均辯稱並未竊取該物品
    云云；被告甲○○坦承於右揭時、地向蔡榮峰、許俊雄購買前開物品，然矢口否
    認故買贓物犯行，辯稱：伊並不知該物品係屬贓物云云。惟查，前開失竊物品之
    事實，業據證人丙○○、己○○、戊○○及乙○○證述明確，並有臺中市警察局
    第一分局民權派出所現場臨檢表、贓物認領保管收據附卷可稽，觀諸犯罪事實欄
    （一）、（二）、（三）及（五）所示之物品，均係八十八年六月二十一日下午
    四時許，在甲○○所有之車號ＨＸ－七四七六號自用小貨車上為警所一併查獲，
    核與被告甲○○供稱：伊駕駛空車至查獲地與被告蔡榮峰、許俊雄交易，渠等將
    物品搬上車後即為警查獲等情相符，顯見前開物品均係被告蔡榮峰、許俊雄所竊
    得之物品無訛，又被告甲○○購得前開物品均經蔡榮峰、許俊雄事先告知為行竊
    所得之贓物乙情，業據被告蔡榮峰、許俊雄迭於警訊、檢察官偵訊及本院審理時
    供承屬實，衡以被告甲○○既稱僅認識蔡榮峰、許俊雄約二、三個月，復不知渠
    等之連絡電話，足見渠等間並不熟稔，被告蔡榮峰、許俊雄所販售之物品亦非新
    品，依理當深入了解其來源，以避免購得來源不明之贓物，乃被告甲○○既未詢
    問物品來源，復供稱係因貪圖前開物品價格便宜而購買，顯見被告甲○○對該物
    品係屬來源不明之贓物，已有認識，被告三人前開所辯，均屬臨訟飾卸之詞，不
    足採信，本案事證明確，被告等犯行均堪認定。
二、核被告蔡榮峰、許俊雄所為，均係犯刑法第三百二十一條第一項第一款之夜間侵
    入住宅竊盜罪，公訴意旨認應依刑法第三百二十條第一項之竊盜罪處斷，容有未
    洽，惟起訴事實相同，爰依法變更起訴法條，合先明；核被告甲○○所為，係
    犯刑法第三百四十九條第二項之故買贓物罪，被告蔡榮峰、許俊雄間具有犯意聯
    絡及行為分擔，為共同正犯，渠等先後數次竊盜犯行及被告甲○○先後二次故買
    贓物犯行，均時間緊接、方法相同，各觸犯構成要件相同之罪名，顯係基於概括
    犯意反覆為之，均依連續犯規定論以一罪，並加重其刑。被告蔡榮峰、許俊雄所
    犯犯罪事實欄（四）部分，公訴意旨雖未論及，然與前開起訴竊盜部分有連續犯
    裁判上一罪關係，為起訴效力所及，本院自應併予審判，附此明。被告蔡榮峰
    曾於八十二年間因肅清煙毒條例，經法院判處有期徒刑三年確定，於八十五年四
    月二十八日執行完畢，有本院被告全國前案紀錄表及臺灣臺中地方法院檢察署刑
    案資料查註紀錄表在卷可稽，被告蔡榮峰前受有期徒刑執行完畢，於五年內再犯
    本件有期徒刑以上之罪，為累犯，應依刑法第四十七條規定加重其刑，並與前開
    連續犯加重規定，遞加重之。爰審酌被告三人品行、犯罪動機、目的、手段、犯
    罪所生危害及犯後均飾詞狡辯，並無悔意等一切情狀，分別量處如主文所示之刑
    ，以示懲儆。
據上論斷，應依刑事訴訟法第二百九十九條第一項前段、第三百條、刑法第二十八條
、第五十六條、第三百二十一條第一項第一款、第三百四十九條第二項、第四十七條
、罰金罰鍰提高標準條例第一條前段，判決如主文。
中      華      民      國      八十八      年    九    月    二十一   日
                                    法  官  陳  得  利
右正本證明與原本無異。
如不服本判決，應於判決送達後十日內，向本院提出上訴狀。
                                    書記官
中      華      民      國      八十八      年    九    月    二十一    日
附錄本案論罪科刑法條全文：
刑法第三百二十一條
犯竊盜罪而有左列情形之一者，處六月以上五年以下有期徒刑：
一、於夜間侵入住宅或有人居住之建築物、船艦或隱匿其內而犯之者。
刑法第三百四十九條第二項
搬運、寄藏、故買贓物或為牙保者，處五年以下有期徒刑、拘役或科或併科一千元以
下罰金。


司法院資訊處製作；財團法人民間司法改革基金會備份。
